臺灣高雄地方法院刑事判決　　　　　　99年度審易字第5139號
公　訴　人　臺灣高雄地方法院檢察署檢察官
被　　　告　蔡文榮
上列被告因竊盜案件，經檢察官提起公訴（99年度偵字第33074
號），本院合議庭裁定由受命法官獨任行簡式審判程序，判決如
下：
    主  文
蔡文榮犯結夥竊盜罪，處有期徒刑陸月，如易科罰金，以新臺幣
壹千元折算壹日。
    事實及理由
一、本件之犯罪事實及證據，除證據部分補充「現場查獲照片6
    張」、「被告蔡文榮於本院審理中之自白」外，其餘均引用
    檢察官起訴書之記載（如附件）。
二、本件被告蔡文榮所犯為死刑、無刑徒刑或最輕本刑為3 年以
    上有期徒刑以外之罪，其於準備程序中就被訴事實為有罪之
    陳述，經告知簡式審判程序之旨，並聽取公訴人之意見後，
    依刑事訴訟法第273 條之1 第1 項規定，進行簡式審判程序
    ，先予敘明。
三、按刑法第321 條第1 項第4 款所謂結夥3 人以上竊盜，應以
    在場共同實施或在場參與分擔實施犯罪之人為限；又刑法上
    所謂結夥3 人以上係指有共同犯罪之故意，結為一夥而言。
    把風行為，在排除犯罪障礙，助成犯罪之實現，在合同意思
    範圍內分擔犯罪行為之一部，故亦係共同正犯而應計入結夥
    之內（最高法院76年臺上字第7210號判例、72年度臺上字第
    3201號、95年度臺上字第3886號判決意旨參照）。查本件被
    告蔡文榮，與張東裕、真實年籍不詳名為許國男（綽號「阿
    文」）之成年男子3 人間，就本件竊盜之犯行，均共同在場
    參與而分擔實施竊盜犯罪，自屬刑法第321 條第1 項第4 款
    所稱之結夥3 人。是核被告蔡文榮所為，係犯刑法第321 條
    第1 項第4 款之結夥竊盜罪。被告蔡文榮與張東裕、許國男
    間，就上開犯行，均有犯意聯絡及行為分擔，均應論以共同
    正犯。
四、爰審酌被告蔡文榮正值壯年，有謀生能力，竟不思憑己力正
    當賺取財物，因曾任職燁聯公司，邀集燁聯公司員工張東裕
    利用職務之便，裡外接應，與綽號「阿文」之人3 人共同竊
    取被害人之財物，侵害被害人財產權益，所為實有可議之處
    ，惟念及被告犯後坦承犯行，且所竊物品業已發還被害人領
    回，有贓物認領保管單1 紙在卷可憑，被害人損失已有減輕
    ，並考量被告之犯罪動機、手段等一切情狀，量處如主文所
    示之刑及諭知如主文所示之易科罰金折算標準，以資懲儆。
據上論斷，應依刑事訴訟法第273 條之1 第1 項、第299 條第1
項前段、第310 條之2 、第454 條，刑法第321 條第1 項第4 款
、第28條、第41條第1 項前段，判決如主文。
本案經檢察官李英霆到庭執行職務。
中    華    民    國   100    年    1     月    7     日
                  刑事第十庭    法  官  王靖茹
得上訴
以上正本證明與原本無異。
如不服本判決應於收受判決後10日內向本院提出上訴書狀，並應
敘述具體理由。其未敘述上訴理由者，應於上訴期間屆滿後20日
內向本院補提理由書(均須按他造當事人之人數附繕本)「切勿逕
送上級法院」。
中    華    民    國   100    年    1     月    7     日
                                書記官  楊明月
附錄本案論罪科刑法條：
〈中華民國刑法第321條第1項第4款〉
犯竊盜罪而有左列情形之一者，處月6以上、5年以下有期徒刑：
四、結夥三人以上而犯之者。
附件：
臺灣高雄地方法院檢察署檢察官起訴書
                                     99年度偵字第33074號
    被      告  張東裕  男  37歲（民國○○年○月○日生）
                        住高雄縣梓官鄉○○村○○路108號
                        國民身分證統一編號：Ｚ000000000號
    被      告  蔡文榮  男  44歲（民國○○年○○月○○日生）
                        住高雄市○○區○○路426巷12號19
                        樓
                        國民身分證統一編號：Ｚ000000000號
上列被告等因竊盜案件，業經偵查終結，認應該提起公訴，茲將
犯罪事實及證據並所犯法條分敘如下：
        犯罪事實
一、張東裕、蔡文榮及真實姓名年籍不詳綽號「阿文」之人共同
    意圖為自己不法之所有，由蔡文榮提議，張東裕租用車輛載
    運贓物，於民國99年10月17日15時10分許，以3人分別駕駛
    車號3301-VV號、車號2258-VV號、車號9335-UU號自小客車
    之方式侵入高雄縣岡山鎮○○里○○街600號燁聯鋼鐵股份
    有限公司(下稱燁聯公司，侵入建築物部分未據告訴)，竊取
    燁聯公司所有之不銹鋼頭尾鋼捲共750公斤(價值約新台幣6
    萬元)得手欲離開之際為燁聯公司保全人員發現報警循線查
    獲。
二、案經燁聯公司訴由高雄縣政府警察局岡山分局報告偵辦。
        證據並所犯法條
一、證據清單
  ┌──┬──────────┬───────────┐
  │編號│證據方法            │待證事實              │
  ├──┼──────────┼───────────┤
  │ 1  │被告張東裕、蔡文榮於│被告張東裕等人於上開時│
  │    │警詢及偵查中之自白( │、地以上開手法竊取上開│
  │    │99年10月18日警詢筆錄│財物之事實。          │
  │    │、99年10月18日訊問筆│                      │
  │    │錄)                 │                      │
  ├──┼──────────┼───────────┤
  │ 2  │告訴代理人甘旼立於警│燁聯公司所有之財物遭竊│
  │    │詢中之指述(99年10月 │之事實。              │
  │    │17日警詢筆錄)       │                      │
  ├──┼──────────┼───────────┤
  │ 3  │證人廖啟成於警詢中之│被告張東裕等人於上開時│
  │    │證述(99年10月17日警 │、地以上開手法竊取上開│
  │    │詢筆錄)             │財物之事實。          │
  ├──┼──────────┼───────────┤
  │ 4  │高雄縣政府警察局岡山│贓物發還被害人之事實。│
  │    │分局扣押筆錄、扣押物│                      │
  │    │品目錄表、贓物認領保│                      │
  │    │管單                │                      │
  ├──┼──────────┼───────────┤
  │ 5  │中華民國小客車租賃定│上開行竊用之自小客車3 │
  │    │型化契約書2份、汽車 │輛係由被告張東裕租賃之│
  │    │出租單、國宮客戶資料│事實。                │
  │    │檔案                │                      │
  └──┴──────────┴───────────┘
二、核被告張東裕等人所為，均係犯刑法第321條第1項第4款之
    加重竊盜罪嫌，被告張東裕等人有犯意聯絡及行為分擔，為
    共同正犯。
三、依刑事訴訟法第251條第1項提起公訴。
    此    致
臺灣高雄地方法院
中    華    民    國    99    年    10    月    29    日
                              檢  察  官  羅瑞昌